臺灣臺北地方法院刑事判決　　　　　　　　　　　　九十一年度易字第一一三八號
　　公　訴　人　臺灣臺北地方法院檢察署檢察官
　　被　　　告　甲○○　男　四.
　　共　　　同　陳信宏律師
　　選任辯護人　舒正本律師
右列被告因竊盜案件，經檢察官聲請簡易判決處刑（九十一年度偵字第三二九八號）
，本院認不宜以簡易判決處刑，改適用通常程序，判決如左：
    主    文
甲○○共同竊盜，累犯，處有期徒刑壹年。
    事    實
一、甲○○前因竊盜案件，經臺灣板橋地方法院判處有期徒刑一年，嗣經上訴臺灣高
    等法院，經該院裁判駁回上訴確定，並於民國八十七年六月十五日執行完畢。甲○○猶不知悔改，於九十年五月九日上午某時，在臺北市○○區○○路某處工地
    ，向丙○○借得車牌號碼ＣＧＣ－００一號重型機車一輛（該機車為丙○○於同
    日上午向乙○○所借）後，竟與真實姓名年籍不詳之成年男子共同基於意圖為自
    己不法所有之犯意聯絡，由該成年男子騎乘該機車搭載甲○○，於九十年五月九
    日上午十時十分許，騎乘至臺北市○○區○○路三段六十巷巷口，由甲○○著手
    竊取丁○○所有車號ＨＸ九－二一二號重型機車，得手後由甲○○騎乘車號ＨＸ
    九－二一二號重型機車，另該成年男子則騎乘車號ＣＧＣ－００一號重型機車一
    同離去。嗣經丁○○調閱社區監視錄影帶後，始查覺上情。
二、案經臺北市政府警察局中正第二分局報請臺灣臺北地方法院檢察署檢察官聲請簡
    易判決處刑，經本院認為不宜以簡易判決處刑，改適用通常程序審理。
    理    由
一、訊據被告甲○○矢口否認有何右揭竊盜犯行，辯稱：「伊沒有向證人丙○○借機
    車，也沒有竊取被害人丁○○的機車。」云云。經查：證人丙○○於本院九十一
    年十一月十三日調查時到庭結證稱：「我在九十年五月九日上午八點半左右，有
    到乙○○的機車行向他借車號ＣＧＣ－００一號機車一輛，騎到汀州路二段一九
    二號工地，我當時是工地主任，大概是上午九點半左右，被告有打電話給我，要
    跟我借機車，說一下子就回來，我跟他說在十一點前要回來，因為在十一點左右
    ，我要到臺北市政府工務局辦事情，他是直接到工地門口找我，我把車子及鑰匙
    交給他。他在十點半就把機車騎回來還給我。當時我只知道被告的綽號叫「大胖
    」（台語發音），我是去亞東醫院看他的時候，才知道他的名字，我到醫院的時
    候，告訴他說我借你的機車有出問題喔，他跟我說沒有我的事，不要理會。」等
    語，核與證人乙○○於本院九十一年十二月五日調查時到庭結證稱：「丙○○在
    九十年五月九日上午有來跟我借車，我可能在店後面沒有聽到，後來我有打電話
    問他是否有借我的車，他說他早上有來向我借車。當時因為丙○○在汀州路的三
    軍總醫院附近的工地工作，所以他經常向我借車去工地。」等語大致相符，是堪
    認證人丙○○前揭證稱伊向證人乙○○借得車號ＣＧＣ－００一號機車後，嗣將
    該機車再轉借予被告使用等情，應堪採信。再查：被害人丁○○所有前揭機車遭
    竊之事實，業據被害人丁○○於警訊及偵查中指訴明確，另觀諸社區監視錄影帶
    所翻拍之照片一幀（見偵查卷第二十八頁），係由二人共同騎乘車號ＣＧＣ－０
    ０一號機車前往臺北市○○區○○路三段六十巷巷口竊取被害人丁○○所有車號
    ＨＸ九－二一二號機車，得手後由被告騎乘車號ＨＸ九－二一二號機車，另該成
    年男子則騎乘車號ＣＧＣ－００一號機車一同離去，此亦有社區監視錄影帶所翻
    拍之照片四幀（見偵查卷第二十九頁至三十二頁）在卷可稽，且被告於九十一年
    四月四日偵查中亦自承照片中有一張係伊本人，並經證人丙○○於本院九十一年
    十一月十三日調查時當庭指認上揭社區監視錄影帶所翻拍之照片（見偵查卷第二
    十九頁、第三十頁、第三十二頁），就其臉型、體型及衣著（被告於當日即係穿
    著該外套前來向伊借車）以觀，該照片中之人確係被告無訛；另參諸被告於法務
    部調查局接受測謊，經測謊結果認：案發當天其未偷機車，經測試呈情緒波動反
    應，研判有說謊，此亦有法務部調查局九十一年六月十九日調科參字第０九一０
    ０二一八三００號測謊報告書一紙附於偵查卷可按，是被告前揭空言辯稱伊未向
    證人丙○○借機車及未竊取被害人丁○○機車云云，要屬事後圖卸之詞，委無足
    採。此外，復有車輛竊盜、車牌失竊資料個別查詢報表、臺北市政府警察局中正
    第二分局車輛協尋電腦輸入單各一紙及社區監視錄影帶翻拍照片五幀在卷可參。
    本件事證已臻明確，被告右開竊盜犯行洵堪認定。
二、核被告甲○○所為，係犯刑法第三百二十條第一項之竊盜罪。被告與真實姓名年
    籍不詳之成年男子二人間，就上揭竊盜犯行，有犯意之聯絡及行為之分擔，均為
    共同正犯。另被告曾犯有如事實欄所述之竊盜案件，經臺灣板橋地方法院判處有
    期徒刑一年，嗣經上訴臺灣高等法院，經該院裁判駁回上訴確定，並於八十七年
    六月十五日執行完畢，此有臺灣高等法院被告全國前案紀錄表及臺灣高等法院檢
    察署刑案資料紀錄簡覆表各一份在卷可證，其於五年之內，再犯本件有期徒刑以
    上之罪，係屬累犯，應依刑法第四十七條之規定加重其刑。爰審酌被告之犯罪動
    機、目的、手段、品行、智識程度，及被告正值壯年體健，卻不思以正當途徑獲
    取財物，竟夥同他人竊取被害人丁○○之機車，致被害人丁○○所生之損害，且
    其犯罪後尚飾詞狡辯，毫無悔意等一切情狀，從重量處如主文所示之刑。
據上論斷，應依刑事訴訟法第四百五十二條、第二百九十九條第一項前段，刑法第二
十八條、第三百二十條第一項、第四十七條，罰金罰鍰提高標準條例第一條前段，判
決如主文。
本案經檢察官陳錫柱到庭執行職務。
中      華      民      國      九十一    年    十二    月    二十五    日
                                  臺灣臺北地方法院刑事第七庭
                                      法  官  蔡正雄
右正本證明與原本無異。
如不服本判決，應於判決送達後十日內向本院提出上訴狀(應抄附繕本)。告訴人
或被害人如對於本判決不服者，應具備理由請求檢察官上訴，其上訴期間之計算
係以檢察官收受判決正本之日期為準。
                                      書記官  黃秀琴
中      華      民      國      九十一    年    十二    月    二十六    日
附錄本案論罪科刑法條全文：
刑法第三百二十條：
一意圖為自己或第三人不法之所有，而竊取他人之動產者，為竊盜罪，處五年以下有
  期徒刑、拘役或五百元以下罰金。
二意圖為自己或第三人不法之利益，而竊佔他人之不動產者，依前項之規定處斷。
三前二項之未遂犯罰之。
